臺灣基隆地方法院民事裁定  
110年度監宣字第87號
聲  請  人  廖振宏  

相對人即受
監護宣告人  洪麗玲   

利害關係人  林品曦  

上列聲請人聲請對相對人監護宣告事件，本院裁定如下：
    主    文
宣告洪麗玲 （女、民國00年0月0日生、身分證統一編號：Z0000
00000號）為受監護宣告之人。
選定廖振宏（男、民國00年0月00日生、身分證統一編號：Z0000
00000號）為受監護宣告之人之監護人。
指定林品曦（女、民國00年0月00日生、身分證統一編號：Z0000
00000號）為會同開具財產清冊之人。
聲請費用新臺幣壹仟元由受監護宣告之人負擔。
    理  由
一、聲請意旨略以：聲請人之母即相對人洪麗玲於民國110年3月
    12日因意外跌倒受傷，致不能為意思表示或受意思表示，為
    此聲請對其為監護之宣告，並聲請選任聲請人為監護人及指
    定利害關係人林品曦為會同開立財產清冊之人等語。
二、按對於因精神障礙或其他心智缺陷，致不能為意思表示或受
    意思表示，或不能辨識其意思表示之效果者，法院得因本人
    、配偶、四親等內之親屬、最近一年有同居事實之其他親屬
    、檢察官、主管機關或社會福利機構之聲請，為監護之宣告
    ，民法第14條第1項定有明文。次按受監護宣告之人應置監
    護人；法院為監護之宣告時，應依職權就配偶、四親等內之
    親屬、最近一年有同居事實之其他親屬、主管機關、社會福
    利機構或其他適當之人選定一人或數人為監護人，並同時指
    定會同開具財產清冊之人；法院選定監護人時，應依受監護
    宣告之人之最佳利益，優先考量受監護宣告之人之意見，審
    酌一切情狀，並注意下列事項：一受監護宣告之人之身心狀
    態與生活及財產狀況。二受監護宣告之人與其配偶、子女或
    其他共同生活之人間之情感狀況。三監護人之職業、經歷、
    意見及其與受監護宣告之人之利害關係。四法人為監護人時
    ，其事業之種類與內容，法人及其代表人與受監護宣告之人
    之利害關係，民法第1110條、第1111條第1項及第1111條之1
    亦分別定有明文。
三、經查：
  ㈠聲請人主張之前揭事實，業據其提出戶籍謄本、衛生福利部
    基隆醫院診斷證明書為證。復經本院囑託長庚醫療財團法人
    基隆長庚紀念醫院就相對人之精神狀態予以鑑定，鑑定結果
    略以：洪女（即相對人）於110年3月12日在樓梯間摔倒致「
    顱骨骨折合併顱內出血」，造成腦部功能嚴重受損，對時間
    、地方以及人物之適當辨識能力嚴重減退，呈現「重度失智
    症」狀態，病情持續至今，未有明顯改善。其生活狀況及現
    在身心狀態經檢查結果：臥床，倚賴呼吸器，雙眼無神，對
    外界事務之適當知覺理會能力嚴重缺損，語言表達功能缺損
    ，無法與人正常溝通及交流，思覺失調，接受、維持及保存
    外界訊息之能力嚴重缺損，不具備經濟活動能力及管理處分
    自己財產之能力，飲食（鼻胃管進食）、沐浴、更衣等日常
    生活起居完全無法自理，需專人24小時全日照顧，社會功能
    嚴重缺損，現於部立基隆醫院呼吸照護病房住院治療中。若
    以目前認知功能及生活適應功能水準作為研判基礎，洪女之
    臨床失智症量表評分【CDR】達3分（即屬重度失智之程度）
    。綜合以上所述，洪女之過去生活史、疾病史、身體檢查及
    精神狀態檢查結果，認目前洪女因「重度失智症」，致其為
    意思表示、受意思表示和辨識其意思表示效果之能力已達「
    完全不能」之程度，可為「監護宣告」等語，有長庚醫療財
    團法人基隆長庚紀念醫院110年8月18日長庚院基字第110080
    0030號函附精神鑑定報告書乙件在卷可按。綜合上情，足認
    相對人確因心智缺陷，已達不能為意思表示或受意思表示之
    程度。從而，聲請人聲請對相對人為監護之宣告，為有理由
    ，應予准許。
  ㈡本院參酌上開鑑定報告、聲請人之主張及本院調查結果，認
    聲請人廖振宏為相對人之子，彼此依附關係親密，並負責協
    助相對人之相關醫療、開銷事宜，自適合擔任相對人之監護
    人；而利害關係人林品曦為相對人之媳婦，亦為相對人之至
    親，且有擔任開具財產清冊之人之意願，參以相對人最近親
    屬即聲請人、利害關係人、相對人之女廖玉庭、姪子洪國偉
    均同意由聲請人擔任相對人之監護人、利害關係人擔任開具
    財產清冊人，有親屬會議同意書在卷可稽。本院審酌上情，
    認由聲請人擔任監護人，應符合受監護宣告之人之最佳利益
    ，爰選定聲請人為監護人，並指定林品曦為會同開具財產清
    冊之人。另監護人廖振宏應依據民法第1113條準用同法第10
    99條第1項之規定，對於受監護宣告之人即相對人之財產，
    會同林品曦於2個月內開具財產清冊，並陳報法院，併此敘
    明。
四、依家事事件法第164條第2項，裁定如主文。
中　　華　　民　　國　　110 　年　　9 　　月　　10　　日
                   家事法庭     法  官　黃永定  
以上正本係照原本作成。
如對本裁定抗告須於裁定送達後10日內向本院提出抗告狀。
中　　華　　民　　國　　110 　年　　9 　　月　　10　　日
                                書記官　佘筑祐